臺灣高等法院刑事判決　　　　　　　　93年度上訴字第3602號
上　訴　人　臺灣桃園地方法院檢察署檢察官
被　　　告　甲○○
　　　　　　　　　　　六號五樓
指定辯護人　義務辯護人陳智義律師
上列上訴人因被告毒品危害防制條例案件，不服臺灣桃園地方法
院93年度訴字第803號，中華民國93年11月2日第一審判決（起訴
案號：臺灣桃園地方法院檢察署92年度偵字第15308號），提起
上訴，本院判決如下：
    主  文
上訴駁回。
    理  由
一、公訴意旨略以：被告甲○○明知第二級毒品安非他命（下簡
    稱：安非他命），不得任意販賣，竟基於營利之概括犯意，
    自民國八十七年九月間某日起，由被告主動撥打臧運美之行
    動電話0000000000號，或由臧運美通知不詳姓名
    年籍自稱為「小紅」之成年女子，撥打被告所使用之呼叫器
    000000000號後，相約在臧運美所承租之桃園縣中
    壢市○○路三五三巷十二號三樓之三之居處，以每次新臺幣
    （下同）一千元之代價，進行交易，販賣安非他命予臧運美
    等人前後多次，嗣桃園縣政府警察局中壢分局於八十七年十
    月六日十七時三十分，在上址查獲臧運美涉有施用毒品案件
    ，經臧運美供稱毒品來源，循線查獲；因認被告涉犯毒品危
    害防制條例第四條第二項之販賣第二級毒品罪嫌等語。
二、按被告未經審判證明有罪確定前，推定其為無罪；犯罪事實
    應依證據認定之，無證據不得認定犯罪事實，刑事訴訟法第
    一百五十四條第一項、第二項定有明文。又檢察官就被告犯
    罪事實，應負舉證責任，並指出證明之方法，同法第一百六
    十一條第一項亦有明文規定。因此，檢察官對於起訴之犯罪
    事實，應負提出證據及說服之實質舉證責任。次按刑事訴訟
    法上所謂認定犯罪事實之證據，係指足以證明被告確有犯罪
    行為之積極證據而言，該項證據必須適合於被告犯罪事實之
    認定，始得採為斷罪之資料（最高法院六十九年臺上字第四
    九一三號判例意旨參照）。且認定不利於被告之事實，須依
    積極證據，苟積極證據不足為不利於被告事實之認定時，即
    應為有利於被告之認定，更不必有何有利之證據（最高法院
    三十年上字第八一六號判例意旨參照）。而認定犯罪事實所
    憑之證據，無論係直接證據或間接證據，其為訴訟上之證明
    ，須於通常一般之人均不致有所懷疑，而得確信其為真實之
    程度者，始得據為有罪之認定，倘其證明尚未達到此一程度
    ，而有合理之懷疑存在，本諸無罪推定原則，自應為被告無
    罪之諭知（最高法院七十六年臺上字第四九八六號判例意旨
    、九十二年度臺上字第二五七０號判決意旨參照）。
三、公訴人認本件被告涉犯前開罪嫌，係以被告警詢筆錄記載之
    自白，證人臧運美之證述，吳盧玉梅申請之呼叫器係由被告
    使用，臧運美使用之行動電話號碼為0000000000
    號，證人即製作被告警詢筆錄之警員陳育德、劉斯成之證言
    ，被告所書立之臺灣桃園看守所自白書證明被告警詢自白之
    任意性等，資為論據。
四、被告於原審及本院審理時均否認有何販賣安非他命予臧運美
    之犯行，辯稱：我從未販賣安非他命予臧運美，在警詢中警
    察有對我刑求，筆錄是警察寫一寫叫我簽，在借提回來時我
    有向檢察官說刑求，在看守所的自白書，是因我當時不懂法
    律，檢察官問我，有說沒傷沒事就好，所以我才在自白書上
    寫沒有刑求，也是希望趕快能休息，警詢中提到賣我安非他
    命的乙○○也是警察寫的，我只認識一個小維，警察有帶我
    出去，說要找乙○○及交槍出來等語（見原審卷(一)第三八頁
    至第三九頁、第七十頁、第一八五頁、第一八七頁、第一九
    一頁、本院九十四年三月十六日筆錄）。辯護人為被告辯護
    意旨略以：被告在警詢中有被刑求，警員亦未告知被告得保
    持緘默及選任辯護人等權利，且被告之警詢筆錄亦未錄音，
    被告警詢筆錄無證據能力；另證人臧運美所指稱向被告購買
    毒品之過程及購買毒品時間，皆與事實不符，不可採信等語
    。
五、經查：
    (一)被告八十七年十月七日警詢筆錄之證據能力及證據證明力
      之爭執：
      卷附被告八十七年十月七日警詢筆錄固記載被告供稱：「
      ：有（吸毒、販賣安非他命），臧運美於一個月前有給我
      二次錢，每次一千元叫我拿安非他命給她，我就拿安非他
      命到臧運美
      三）與她共同吸食，一起共同吸食三、四次。在八十七年
      九月間，我是向乙○○以每小包一千元代價購買，˙˙˙
      （問：據臧運美稱共向你購買過三次安非他命你作何解釋
      ？）我只向她收過二次錢，但未給她安非他命。（問：她
      給你錢的目的是否向你購買安非他命？）是的」等語（見
      起訴偵查卷＜下同＞第八五頁至第八六頁）。因被告辯護
      人以前揭理由爭執該筆錄記載之證據能力，茲就該警詢筆
      錄之證據能力及證據證明力之問題，分述如下：
      (1)被告抗辯在警詢中遭刑求部分，經證人即被指為刑求及
        製作警詢筆錄之警員陳育德、劉斯成於偵查及原審審理
        時均否認有何刑求之情事，並結證稱：筆錄是被告自己
        講的等語（見偵查卷第一三０頁、原審卷(一)第六四頁至
        第七七頁）。而被告於八十七年十月七日經警提借出桃
        園看守所至警局接受詢問後，於當日二十三時四十分許
        解還該看守所時，被告曾書寫自白書稱：「我叫甲○○
        於八十七年十月七日十一時三十分，因竊盜案被中壢分
        局提訊，偵訊中未遭刑求，並於同日二十三時四十分返
        回」等語，有臺灣桃園看守所桃所憲戒字第０九二九九
        ０二一０七號函檢送之該份自白書一份在卷可證（見偵
        查卷第一０六頁至第一０七頁），被告亦自承該自白書
        為其本人所寫。查被告於八十年間起迄八十七年間止即
        有違反麻醉藥品管理條例案件等多次前科，有臺灣高等
        法院被告全國前案紀錄表一份在卷可考，顯屬有刑事訴
        訟經驗之成年人，且被告在檢察官於九十二年十月二十
        一日因偵查本案初次提訊時，即抗辯：警詢有刑求云云
        （見偵查卷第三七頁），被告顯亦屬知曉如何主張自己
        權利之人，若當時警詢中果有刑求之事，其焉會在脫離
        警員掌控後，仍甘願寫下表明未遭刑求之自白書。再參
        以被告於偵查中原係供稱：「我有對檢察官說我身上都
        是腳印傷」云云（見偵查卷第三七頁），但於原審初訊
        時卻稱：「檢察官問我，有說沒傷沒事就好」云云（見
        原審卷(一)第三九頁），又顯示其當時身體表面並無傷痕
        ，是被告前後所述不一，其空言抗辯刑求，不足採信。
      (2)辯護人稱：警詢時警員未告知被告得保持緘默、選任辯
        護人等權利，及警詢筆錄未錄音部分：
        被告上揭警詢筆錄確無錄音帶附卷，而證人劉斯成、
          陳育德於原審分別證稱：那時是八十七年，好像沒有
          規定（要錄音）等語（見原審卷(一)第六五頁、第七四
          頁）。
　      按訊問被告，除有急迫情況且經記明筆錄者外，應全
          程連續錄音；必要時，並應全程連續錄影；又筆錄內
          所載之被告陳述與錄音或錄影之內容不符者，除有急
          迫情況且經記明筆錄而未錄音、錄影之情形外，其不
          符之部分，不得作為證據。八十七年一月二十一日修
          正、同年月二十三日生效之刑事訴訟法第一百條之一
          第一項、第二項定有明文。此一規定，依同法第一百
          條之二之規定，於司法警察官或司法警察詢問犯罪嫌
          疑人時，準用之。此等規定，其目的均係在建立訊（
          詢）問筆錄之公信力，擔保訊（詢）問程序之合法正
          當，亦即擔保犯罪嫌疑人或被告對於訊（詢）問之陳
          述係出於自由意思及筆錄記載之內容與其陳述相符。
          惟若司法警察或司法警察官違反此等規定，於詢問犯
          罪嫌疑人時未全程連續錄音，其筆錄之證據能力是否
          因此而欠缺，或係證據證明力之問題，法無明文規定
          ，尚有疑義。最高法院八十九年度臺上字第九一七號
          判決、第三八七八號判決、九十二年度臺上字第九六
          四號判決意旨，均承認未錄音或先作筆錄再由受詢問
          者照筆錄口述補錄音之警詢筆錄之證據能力；該院判
          決並有謂：「司法警察（官）詢問犯罪嫌疑人如違背
          上開規定，其所取得之供述筆錄，究竟有無證據能力
          ，原應審酌司法警察（官）違背該法定程序之主觀意
          圖、客觀情節、侵害犯罪嫌疑人權益之輕重、對犯罪
          嫌疑人在訴訟上防禦不利益之程度，以及該犯罪所生
          之危害，暨禁止使用該證據對於抑制違法蒐證之效果
          ，及司法警察（官）如依法定程序有無發現該證據之
          必然性等情形，本於人權保障與社會安全之均衡維護
          精神，依比例原則，具體認定之」等語（該院九十年
          度臺上字第七二四二號判決意旨），固不認為能自始
          即否定此類未錄音警詢筆錄之證據能力。惟縱認有證
          據能力，但仍有是否有證據證明力之問題。其實上揭
          法條之立法目的既欲以錄音擔保訊（詢）問程序之合
          法正當，確保犯罪嫌疑人係依自己之自由意思而為供
          述及筆錄記載之內容與其供述內容相符，則重點應在
          於：1.犯罪嫌疑人於接受訊（詢）問時，是否係本於
          自己之自由意思而為供述，即供述之任意性；以及2.
          警詢筆錄記載內容之真正性（此處之真正性係指筆錄
          內容與供述人之實際供述相符，而非指與客觀事實相
          符）。若犯罪嫌疑人警詢筆錄之製作違反上揭應全程
          連續錄音之規定，根本未予錄音，則警詢筆錄記載之
          犯罪嫌疑人回答之內容究竟確係供述人基於自己之自
          由意思所為之供述，亦或僅是司法警察官及司法警察
          所希望之結果，司法警察官及司法警察有無誤解供述
          人供述之真意，詢問程序是否合法正當，皆存有疑問
          。若犯罪嫌疑人嗣於檢察官偵查或法院審判之整個過
          程中，在自由意思之情況下，曾經承認該類警詢筆錄
          確係依其自由意思之供述而為記載（承認筆錄之任意
          性及內容之真正性），或為相同於警詢筆錄內容之供
          述，甚且或有客觀獨立之第三人（即製作筆錄之警察
          或其同僚等與警詢筆錄製作之合法性有關係之人以外
          之第三人）在場可資證明時，則上述疑問原則上應可
          排除，該類未錄音之警詢筆錄應認具有證據能力，且
          在有具體補強證據存在之情形下，亦具有相當之憑信
          性（證明力）（上引首開三則最高法院判決之案例皆
          係此等情形）。惟若犯罪嫌疑人嗣於偵查或審判之整
          個過程中，不曾真正承認該類筆錄內容之任意性或真
          正性，且在偵查之初即自始爭執該類筆錄之內容，或
          為不同內容之供述，則縱不自始排除該類筆錄之證據
          能力，其證據證明力亦應降低，尤其犯罪嫌疑人之警
          詢筆錄係在行動受公力拘束之情形下為之，復無客觀
          獨立之第三人在場可資證明時，其證據評價更應給予
          極度之保留。否則，若單憑製作警詢筆錄警員之證述
          ，即完全承認該類法定程序顯有瑕疵之警詢筆錄之證
          據證明力，殊失前開刑事訴訟法新增錄音或錄影法定
          程序規定之立法本旨。
        雖然證人劉斯成、陳育德於原審皆證稱：警詢筆錄是
          被告自己講的等語，且警詢筆錄開頭即有載明被告得
          保持緘默、得選任辯護人等權利之文字（見偵查卷第
          七頁，此為警員告知之內容，而非被告供述內容），
          被告於偵查中亦未曾抗辯警詢中警員未告知其有此等
          權利之事（見偵查卷第三七頁、第一一四頁、第一三
          五頁），而被告抗辯之刑求之說，不足採信，亦見前
          述，但被告於檢察官偵查初訊時即否認有為警詢筆錄
          記載之供述，供稱：完全是警察寫的，我說我沒有做
          等語（見偵查卷第三七頁）。按詢問犯罪嫌疑人應全
          程連續錄音之法律規定，係八十七年一月二十三日生
          效，警政單位並於八十七年七月二日即發布有「警察
          詢問犯罪嫌疑人錄音錄影要點」，要求全體警察機關
          遵守，亦有該要點一份在卷可稽。被告上揭警詢筆錄
          之製作日期係八十七年十月七日，皆在此等法律及法
          規公布施行之各八個月及三個月之後，證人劉斯成、
          陳育德所稱：「那時是八十七年，好像沒有規定（要
          錄音）」等語，實屬誤會。既然於上開警詢中身為犯
          罪嫌疑人之被告於檢察官初訊時，已爭執警詢筆錄記
          載內容之真正性。再觀以該次被告警詢筆錄前段記載
          之「臧運美於一個月前有給我二次錢，每次一千元叫
          我拿安非他命給她，我就拿安非他命到臧運美
          （中壢市○○路三五三巷十二號三樓之三）與她共同
          吸食」等語，與後段記載之「我只向她收過二次錢，
          但未給她安非他命」等語，就被告是否有交給臧運美
          安非他命一節，顯有歧異、矛盾，同一人於同一時段
          為何會有如此前後矛盾之供述，被告當時確實之供述
          內容為何，其真意為何，皆啟人疑竇。揆諸前揭說明
          ，該警詢筆錄所記載之被告供述內容，縱不排除其證
          據能力，其證據價值（證明力）亦應給予極度之保留
          ，不宜作為認定犯罪事實之依據。
    (二)證人臧運美證言之證據證明力：
      (1)按現行刑事訴訟法第一百五十六條第二項規定：被告或
        共犯之自白，不得作為有罪判決之唯一證據，仍應調查
        其他必要之證據，以察其是否與事實相符。其立法意旨
        乃在防範被告自白之虛擬致與真實不符，故對自白在證
        據上之價值加以限制，明定須藉補強證據以擔保其真實
        性。又利用共犯之自白或其他不利於己之陳述，為認定
        被告犯罪之證據，不特與利用被告自己之自白作為其犯
        罪之證明同有自白虛偽性之危險，亦不免有嫁禍於被告
        而為虛偽供述之危險。故就刑事訴訟法第一百五十六條
        第二項之立法意旨觀之，共犯之自白或其他不利於己之
        陳述，固得作為認定被告犯罪之證據，但不得作為有罪
        判決之唯一證據，仍應調查其他必要之證據，以察其是
        否與事實相符，亦即仍須有補強證據以擔保該共犯自白
        之真實性，始得採為斷罪之依據，並非絕對可由法院自
        由判斷該共犯之自白或不利於己之陳述之證明力。若不
        為調查，而專憑此項供述據為被告犯罪事實之認定，即
        與上開規定有違。矧犯毒品危害防制條例第四條第一項
        至第四項、第五條第一項至第四項前段、第六條第一項
        至第四項、第七條第一項至第四項、第八條第一項至第
        四項、第十條或第十一條第一項、第二項之罪，供出毒
        品來源因而破獲者，得減輕其刑，同條例第十七條定有
        明文；則吸用或販賣安非他命之人，如供出安非他命之
        來源因而破獲者，既得藉以邀求寬典減輕其刑，為擔保
        其所為不利於對向共犯之陳述之真實性，尤應有足以令
        人確信其陳述為真實之補強證據。而上開所謂共犯，包
        括任意共犯及必要共犯（含對向犯罪之共犯）；所謂補
        強證據，則指除該自白或不利於己之陳述本身之外，其
        他足以證明自白之犯罪事實確具有相當程度真實性之證
        據而言，雖所補強者，非以事實之全部為必要，但亦須
        因補強證據與自白之相互利用，足使犯罪事實獲得確信
        者，始足當之。又共同被告或共犯之前後供述是否相符
        、有無重大矛盾、指述是否堅決、態度是否肯定、與被
        告是否相識，所述被告之家庭狀況及電話號碼是否無誤
        等情，僅足為判斷其供述是否具有瑕疵之參考，因仍屬
        自白或對己不利陳述之範疇，尚不足作為其供述與事實
        相符之補強證據（最高法院九十二年度臺上字第五０二
        七號判決、九十二年度臺上字第三二八二號判決、九十
        一年度臺上字第四０八二號判決意旨參照）。
      (2)查本案證人臧運美所述被告出售安非他命供其吸用，倘
        為真實，其與被告即分別成立（持有）施用安非他命及
        販賣安非他命罪名，在實體法上實具有對向犯罪之必要
        共犯關係，為擔保其供述之真實性，依上開說明，自須
        有足以令人確信臧運美在警詢及偵審中所證述之被告犯
        罪事實為真實之補強證據，臧運美之供證始能採為認定
        被告販賣安非他命犯罪事實之依據。
      (3)證人臧運美於警詢、偵查及原審審理時固皆供證稱：我
        吸食的安非他命是向甲○○購買等語。但證人臧運美於
        警詢及偵查中就與被告交易毒品之聯絡方式，係證稱：
        「我打被告呼叫器000000000，或被告撥打我
        行動電話0000000000跟我聯繫後當面交易（
        中壢中正公園或小紅租屋處）」等語（見偵查卷第七四
        頁、第九四頁）；於原審審理中則證稱：「不曾直接打
        電話或呼叫器給被告，都是透過『小紅』，但被告曾直
        接打電話給我」等語（見原審卷(一)第一二六頁）。而就
        交易內容及次數，臧運美於警詢中供稱：「向被告總共
        買過三次，每次一千元」等語（見偵查卷第七四頁）；
        於偵查中先證稱：「有付過被告二次錢」等語，後又改
        稱：「應該買過三次，第四次被告在樓下說警察剛好來
        了，未交貨就跑了」等語（見偵查卷第九四頁、第一三
        ０頁）；於原審審理時則證稱：「我總共拿給均『小紅
        』錢五次，一千元的有三次左右，二千元的一次，五千
        元的一次，我拿錢給『小紅』，『小紅』再拿給被告，
        被告曾拿兩次安非他命到『小紅』住處，另外一次被告
        開著車子停在『小紅』租屋處樓下，這次沒有拿毒品給
        我˙˙˙。我想起來中正公園離『小紅』租屋處很近，
        我有拿一千元給甲○○，那次沒有透過『小紅』，被告
        在車上拿毒品給我」等語（見原審卷(一)第一二四頁至第
        一二五頁）。觀以證人臧運美上揭證述，對於其與被告
        間交易安非他命之聯絡方式、交貨內容及次數等重要關
        節，其前後證述顯有出入，證人臧運美之證述尚有實質
        之瑕疵，難以遽信。
      (4)上開被告警詢筆錄所記載之被告供述內容，應欠缺證據
        證明力，不宜作為認定犯罪事實之依據，業見前述。更
        何況，該筆錄前段記載之被告供稱：向臧運美收過二次
        錢，每次一千元，且與臧運美共同吸食等語，核與證人
        臧運美前引歧異之證述內容亦有齟齬，證人臧運美且稱
        ：其並沒有與被告一起施用等語（見偵查卷第九四頁）
        ，復與被告警詢筆錄記載之被告供述迥異。則本即欠缺
        證據價值之被告警詢筆錄之記載，自更不宜採為證人臧
        運美前揭證述之補強證據。
      (5)證人臧運美於偵審中所稱之「小紅」，證人臧運美並不
        知該人之真實姓名及年籍、住址等資料（見原審卷(一)第
        一三三頁），原為被告女友之曾佳惠於原審雖證稱：「
        小紅」是童瓊紅等語，但證人臧運美否認童瓊紅係「小
        紅」（見原審卷(一)第一三四頁、第一三七頁）。證人童
        瓊紅於原審亦證稱：「不認識臧運美」等語（見原審卷
        (二)第十一頁至第十二頁）。原審並向臺灣新竹監獄調取
        與臧運美於同時期在前新竹少年監獄同一工場收容者之
        年籍資料，亦查無與證人臧運美所述之「小紅」特徵、
        年齡相近之人（見原審卷(一)第一六六頁至第一六八頁）
        ，公訴人復未提出證人臧運美所稱之「小紅」應係何人
        之證據方法。是證人臧運美所稱透過「小紅」向被告購
        買安非他命部分之證言，亦欠缺足以證明其此部分證述
        為真實之補強證據。
      (6)公訴人另舉之中華電信股份有限公司臺灣北區電信分公
        司三重營運處服務中心九十三年一月八日九三－重服二
        八－九（００四）號函（見偵查卷第一０八頁）及遠傳
        電信股份有限公司九十三年一月二十七日遠傳（業服）
        字第０九三００一０一號函（見偵查卷第一一六頁），
        固可證明000000000號呼叫器號碼係由被告之
        母吳盧玉梅申請，0000000000號行動電話號
        碼係由臧運美申請使用之事實，被告亦承認00000
        0000號呼叫器號碼係由其本人使用。但姑且不論就
        臧運美是否有直接打電話或呼叫器予被告之情，證人臧
        運美前後證述不一，業見前述，且證人臧運美所述被告
        使用之呼叫器號碼或電話號碼是否正確，只能證明被告
        與臧運美是否認識，彼此間是否曾有聯絡，充其量僅得
        作為判斷臧運美之證述是否具有瑕疵之參考資料而已，
        因其此部分證述，仍不脫臧運美所為不利於被告陳述之
        範疇，自不得作為佐證其所為被告販賣安非他命之證述
        與事實相符之補強證據。
      (7)又臧運美被查獲時扣案之吸食器一組（見偵查卷第七三
        頁），亦僅能用以證明臧運美本人有施用安非他命犯行
        ，尚與被告有無販賣安非他命犯行之證明，無直接關連
        性，亦不得執為認定臧運美之證述為真實之補強證據。
    (三)至於公訴人起訴事實所指被告販賣安非他命予臧運美等人
      之「等人」部分，公訴人亦始終亦未說明其此部分起訴事
      實之依據及證據方法何在，所指之「等人」為何人不明，
      是公訴人此部分起訴事實要屬無據。
六、綜上論述，被告上揭警詢筆錄既未依法定程序錄音，記載之
    內容又係前後矛盾，實欠缺證據價值，唯一指述被告有販賣
    安非他命犯行之證人臧運美，其就其與被告交易安非他命之
    聯絡方式、交易次數、甚至交易內容等重要關節，前後所述
    情節甚有歧異，實有實質之瑕疵，又查無任何適當之補強證
    據，足以補強及釐清證人臧運美證言之某部分係與事實相符
    ，其證言亦難採為認定被告犯罪事實之依據。公訴人所舉證
    據及本院依據卷內資料調查證據之結果，尚不足以使本院獲
    有無合理可疑程度之確信得以認定：被告確有公訴意旨所指
    之販賣安非他命犯罪。此外，復查無適合且可信之證據足資
    證明被告有此犯行，被告販賣安非他命犯罪，應屬不能證明
    。
七、從而，原審為被告為無罪之判決，核無違誤，應予維持。檢
    察官雖以：人之記憶有限，顯難僅因證人前後非完全一致之
    陳述，即認證人證詞有重大瑕疵，證人臧運美於警詢至原審
    一再指證被告確有販賣安非他命之情事，堪認證人指述與事
    實相符，且證人臧運美亦非證據法上同案被告之證述，其證
    述亦無何瑕疵，自屬可採等語，提起上訴，指摘原審判決不
    當。惟查：證人臧運美前後所為與被告交易安非他命之供證
    ，在上述重要關節方面既顯有歧異，自不得謂其證言無瑕疵
    。而證人臧運美與被告復係立於對向共犯之地位，揆諸前揭
    說明，亦必須有令人得以確信臧運美在警詢及偵審中之供證
    為真實之補強證據存在，始足當之，檢察官認單以臧運美之
    供證即得作為認定被告販賣安非他命犯罪之依據，顯有誤會
    。檢察官上訴核屬無理由，應予駁回。
據上論斷，應依刑事訴訟法第三百六十八條，判決如主文。
本案經檢察官陳維練到庭執行職務。
中　　華　　民　　國　　94　　年　　 3　　月　　23　　日
　　　　　　　　　刑事第十二庭  審判長法　官  李文成
　　　　　　　　　　　　　　　　　    法　官  官有明
　　　　　　　 　 　　　　　　　　　　法　官  王復生
以上正本證明與原本無異。
檢察官如不服本判決應於收受送達後十日內向本院提出上訴書狀
，其未敘述上訴之理由者並得於提起上訴後十日內向本院補提理
由書（均須按他造當事人之人數附繕本）。
                                      書記官  王宜玲
中　　華　　民　　國　　94　　年　　3　　月　　28　　日
